臺灣新竹地方法院刑事判決
111年度易字第823號
公  訴  人  臺灣新竹地方檢察署檢察官
被      告  蕭峻煒


上列被告因妨害公務案件，經檢察官聲請簡易判決處刑（111年
度偵字第10620號），本院受理後，認不宜依簡易判決處刑（111
年度竹北簡字第321號），改適用通常訴訟程序審理，於本院準
備程序進行中，被告就被訴事實為有罪之陳述，經合議庭裁定由
受命法官獨任進行簡式審判程序，判決如下：
    主  文
蕭峻煒以駕駛動力交通工具犯妨害公務執行罪，處有期徒刑陸月
，如易科罰金，以新臺幣壹仟元折算壹日。
    事實及理由
一、蕭峻煒於民國111年7月21日晚間8時34分許，在新竹縣○○市○
    ○○路000號前，因駕駛車牌號碼000-0000號自用小客車違規
    併排停車，為警員鄭宗豪、林哲熲駕駛車牌號碼000-0000號
    警車欲對蕭俊煒攔檢，蕭峻煒拒絕接受盤查而駕駛上開自用
    小客車沿新竹縣竹北市環北路1段加速逃逸，警員鄭宗豪、
    林哲熲遂駕上開警車自後方追捕，渠等於同日晚間8時38分
    許，行經新竹縣竹北市新湖路與義民路3段交岔路口時，蕭
    峻煒明知上開警車內之警員，係具有法定職務而依法執行公
    務之公務員，且上開警車係屬員警執行公務所掌管之公務車
    ，竟基於駕駛動力交通工具妨害公務及毀損公務員執務上掌
    管物品之犯意，駕駛上開自用小客車衝撞員警鄭宗豪、林哲
    熲所駕駛上開警車之右前保險桿，致上開警車之右前保桿板
    金、烤漆損壞，喪失原本板金、油漆之美觀效用，蕭峻煒於
    衝撞後仍繼續逃逸，迨於同日晚間8時40分許，行經新竹縣
    竹北市環北路2段與沿河街交岔路口時，蕭峻煒接續駕駛上
    開自用小客車衝撞上開警車之右前保險桿，致上開警車之右
    前保桿板金、烤漆損壞，喪失原本板金、油漆之美觀效用，
    而以上開方式對依法執行職務之公務員施以強暴。嗣蕭煒峻
    於同日9時10分許，在新竹縣竹北市環北路2段與沿河街路交
    岔路口處衝撞上開警車，見無法逃離，遂停車為警攔查，始
    悉上情。
二、本案證據除引用檢察官聲請簡易判決處刑書外（如附件），
    另補充被告蕭峻煒於本院準備程序之自白（見本院易字卷第
    26頁）。
三、核被告蕭峻煒所為係犯刑法第135條第3項第1款之駕駛動力
    交通工具妨害公務執行罪及同法第138條之損壞公務員職務
    上掌管之物品罪。聲請簡易判決處刑意旨未見被告係駕駛動
    力交通工具而為妨害公務執行罪之犯行，而認被告所為係犯
    刑法第135條第1項之妨害公務執行罪及同法第138條之損壞
    公務員職務上掌管之物品罪，自有違誤，為此業據公訴檢察
    官當庭更正，並告以被告知悉（見本院易字卷第26頁），本
    院自毋庸變更起訴法條。
四、被告基於同一逃避警方攔檢目的，於密接時間、地點，駕駛
    上開自用小客車先後衝撞上開警車，其實施駕駛動力交通工
    具妨害公務執行及損壞公務員職務上掌管之物品等犯行，各
    行為之獨立性極為薄弱，依一般社會健全觀念，在時間差距
    上，難以強行分開，應視為數個舉動之接續施行，合為包括
    之一行為予以評價，應論以接續犯一罪。又被告係以一駕車
    衝撞之行為，同時觸犯刑法第135條第3項第1款之駕駛動力
    交通工具妨害公務執行罪及同法第138條之損壞公務員職務
    上掌管之物品罪，為想像競合犯，應從一重以駕駛動力交通
    工具妨害公務執行罪處斷。聲請簡易判決處刑書犯罪事實欄
    雖漏載被告在「新竹縣竹北市新湖路與義民路3段交岔路口
    」駕駛上開自用小客車衝撞上開警車之事實，然此與已起訴
    之部分，具接續犯之實質一罪關係，本院自得併予審理。
五、被告前於109年3月間，因肇事逃逸案件，經本院以109年度
    交訴字第21號判決，判處有期徒刑6月，並於109年5月4日確
    定，被告於110年8月25日入監執行，甫於111年3月1日徒刑
    執行完畢出監乙節，有臺灣高等法院被告前案紀錄表在卷可
    佐（見本院易字卷第13頁），其於受有期徒刑執行完畢後，
    5年以內故意再犯本件有期徒刑以上之罪，固構成累犯。然
    被告上述之肇事逃逸前案紀錄，核與本案所為妨害公務執行
    均無關聯，且前後兩案之犯罪類型、態樣、手段、所侵害法
    益均截然不同，是本院權衡法律目的、罪刑相當原則及相關
    刑事政策，依司法院釋字第775號解釋意旨為整體評價裁量
    ，認被告本案所犯之罪無加重其刑之必要，爰不加重其刑。
六、爰以行為人之責任為基礎，審酌被告駕車經警依法執行公權
    力而予攔檢之際，因恐為警發現持有毒品，除拒絕停車受檢
    逕自駕車逃逸外，更以駕車衝撞本案警車之強暴方式，妨礙
    上開員警執行公務，並致巡邏車受損，嚴重侵害國家公權力
    ，被告犯後雖坦承罪行，然尚未賠償巡邏車之修理費用，並
    參酌被告之生活及經濟狀況、素行、年紀及智識程度等一切
    情狀，量處如主文所示之刑，並諭知易科罰金之折算標準，
    以示懲儆。　
七、被告駕駛上開自用小客車為本案上開犯行，該車雖屬供犯罪
    所用之物，然該車非被告所有，有車輛詳細資料報表可考（
    見偵查卷第43頁），而非屬被告所有之物，又非違禁物，自
    不得宣告沒收。　　　　　
據上論斷應依刑事訴訟法第273條之1第1項、第299條第1項前段
、第310條之2、第452條、第454條第1項，判決如主文。
本案經檢察官沈郁智聲請簡易判決處刑，檢察官陳昭德到庭執行
職務。
中　　華　　民　　國　　111 　年　　11　　月　　24　　日
                  刑事第一庭  法　官　華澹寧
以上正本證明與原本無異。　　　　　　　　　
如不服本判決應於收受判決後20日內向本院提出上訴書狀，並應
敘述具體理由。其未敘述上訴理由者，應於上訴期間屆滿後20日
內向本院補提理由書(均須按他造當事人之人數附繕本)「切勿逕
送上級法院」。
中　　華　　民　　國　　111 　年　　11　　月　　24　　日
                              書記官  吳羽君
附錄本案論罪科刑法條： 
刑法第135條第1項、第3項第1款
對於公務員依法執行職務時，施強暴脅迫者，處3年以下有期徒
刑、拘役或30萬元以下罰金。
犯前二項之罪而有下列情形之一者，處6月以上5年以下有期徒刑
：
一、以駕駛動力交通工具犯之。
刑法第138條
毀棄、損壞或隱匿公務員職務上掌管或委託第三人掌管之文書、
圖畫、物品，或致令不堪用者，處5年以下有期徒刑。
（附件）
臺灣新竹地方檢察署檢察官聲請簡易判決處刑書
                                    111年度偵字第10620號
　　被　　　告　蕭峻煒
上列被告因妨害公務案件，業經偵查終結，認為宜聲請以簡易判
決處刑，茲將犯罪事實及證據並所犯法條分敘如下：　
　　　　犯罪事實
一、蕭峻煒前於民國109年間，因肇事逃逸案件，經法院判處有
    期徒刑6月確定，甫於111年3月15日執行完畢。詎猶不知悔
    改，於111年7月21日20時40分許，在新竹縣○○市○○○路000號
    前，因駕駛車牌號碼000-0000號自小客車違規併排停車，為
    警攔檢，詎蕭峻煒拒絕接受盤查而駕車沿新竹縣竹北市環北
    路一段加速逃逸，並基於妨害公務及損壞公務員職務上掌管
    之物品之犯意，行經新竹縣竹北市環北路二段與沿河街路口
    處時，衝撞警員鄭宗豪、林哲熲所駕駛車牌號碼000-0000號
    警車之右前保險桿後繼續逃逸，致上開警車之右前保桿板金
    、烤漆損壞，而以上開方式對依法執行職務之公務員施以強
    暴，隨後警於同日21時10分許，在新竹縣竹北市環北路二段
    與沿河街路口處攔停，為警在該車內查獲毒品吸管挖勺1支(
    所涉違反毒品危害防制條例部分，另由警偵辦中)。
二、案經新竹縣政府警察局竹北分局報告偵辦。
 　　　 證據並所犯法條
一、上開事實，業據被告蕭峻煒於警詢及偵查中自白不諱，復有
    警員鄭宗豪偵查報告、道路交通事故現場圖、行車記錄擷取
    畫面及現場相片共20張、新竹縣政府警察局舉發違反道路交
    通管理事件通知單12張等在卷可考，事證明確，被告犯嫌堪
    予認定。
二、核被告蕭峻煒所為，係犯刑法第135條第1項之妨害公務、同
    法第138條之損壞公務員職務上掌管之物品等罪嫌。被告以
    一行為同時觸犯妨害公務、毀損公物等罪，為想像競合，請
    依刑法第55條之規定，從較重之毀損公物罪處斷。又被告前
    有如犯罪事實欄所載之論罪科刑及執行情形，有本署刑案資
    料查註紀錄表附卷可憑，其於有期徒刑執行完畢5年內，故
    意再犯本件有期徒刑以上之罪，為累犯，請參照司法院大法
    官會議釋字第775號解釋意旨，審酌是否依刑法第47條第1項
    規定加重其刑。
三、依刑事訴訟法第451條第1項聲請逕以簡易判決處刑。
　　此　致
臺灣新竹地方法院
中　　華　　民　　國　 111　　年　　8 　　月　　26　　日
　　　　　　　　　　　　　　　檢　察　官　沈郁智
本件證明與原本無異
中　　華　　民　　國　 111　　年　　9 　　月　　 5　　日
                              書  記  官